臺灣高等法院臺南分院刑事裁定
110年度毒抗字第448號
抗  告  人  朱偉綸
上列抗告人因聲請觀察勒戒案件，不服臺灣臺南地方法院110年
度毒聲字第539號民國110年5月24日裁定（110年度撤緩毒偵字第
85號），提起抗告，本院裁定如下：
    主  文
抗告駁回。
    理  由
一、原審裁定意旨略以：犯毒品危害防制條例第10條之罪者，檢
    察官應聲請法院裁定，令被告入勒戒處所觀察、勒戒，其期
    間不得逾二月，毒品危害防制條例第20條第1項定有明文。
    被告基於施用第二級毒品甲基安非他命之犯意，於民國109
    年7月15日凌晨2時許，在其位於臺南市○○區○○路000巷0號0
    樓居所，施用第二級毒品甲基安非他命犯行，業據被告於警
    詢及偵查中供承不諱（警卷第7頁、偵查卷第8頁反面），並
    有檢驗結果報告、送驗尿液代號年籍對照表在卷可參（警卷
    第31頁、第25頁、第23頁），檢察官依毒品危害防制條例第
    20條第1項、觀察勒戒處分執行條例第3條第1項等規定，聲
    請令被告入勒戒處所觀察、勒戒，為有理由，應予准許。
二、被告不服提起抗告，抗告意旨略以：本案伊先前經檢察官給
    予附命完成戒癮治療的緩起訴處分，伊沒有定期前往醫院完
    成戒癮治療，係因為當時伊的母親處於重病期間奔波就醫，
    伊才沒有依照規定的時間報到，伊有致電成大醫院請假，伊
    真心想要完成治療程序，希望法院給予機會。其次，伊還有
    2個小女兒，雖然跟隨母姓，但伊也要賺錢分擔扶養義務，
    伊已因為疫情導致工作收入減少，如果裁定觀察勒戒將離開
    一段時間，希望法院再給予一次機會等語。
三、經查：
　㈠本案被告施用第二級毒品犯行，業據被告於警詢、偵查坦承
    不諱，且有上開驗尿報告在卷可參，被告上開犯行事證明確
    ，堪予認定。其次，被告並無因施用毒品而經裁定送觀察、
    勒戒的紀錄，有被告前科紀錄表在卷可參，因此，原審依據
    毒品危害防制條例第20條第1項等規定，依照檢察官的聲請
    ，裁定令被告入勒戒處所觀察、勒戒，其認事用法並無違誤
    。
　㈡被告本次施用第二級毒品犯行，檢察官原係給予被告附命完
    成戒癮治療的緩起訴處分，履行期間係自109年10月8日到11
    0年10月7日，被告因未完成戒癮治療，方經檢察官撤銷緩起
    訴，被告不服，以上開理由聲明再議，經臺灣高等檢察署臺
    南檢察分署認為被告的再議並無理由，而處分駁回確定，檢
    察官因而聲請原審法院裁定被告應送勒戒處所觀察、勒戒，
    此有各該相關卷宗在卷可參。
　㈢被告雖以上開理由抗告，然查：
　⒈依照被告提出其母親的除戶資料，被告的母親係在109年10月
    18日過世（撤緩卷第9頁），而檢察官之前命令被告完成戒
    癮治療的履行期間係自109年10月8日到110年10月7日，則被
    告母親重病住院的時間，多半應在被告開始履行戒癮治療期
    間之前，依此，被告母親重病住院，與被告嗣後沒有完成戒
    癮治療乙事，應該無關。　　
　⒉其次，被告開始緩起訴處分後，檢察署的觀護人就開始輔導
    被告，被告於緩起訴期間內，於109年12月7日下午複診後未
    完成驗尿程序就離開醫院，109年12月11日電話連絡被告約
    定當日留尿但未到，多次電話聯絡不到被告（109年12月8日
    、109年12月9日、109年12月11日、109年12月12日、109年1
    2月13日、109年12月14日上午），109年12月14日下午被告
    偕同女兒一同前來醫院態度不佳，不願個管師偕同留尿，後
    未完成留尿即離開醫院。109年12月21日複診時約定於109年
    12月25日前完成留尿但未到，被告最後一次回診為109年12
    月21日，因實屬管理不易且已違反「毒品戒癮治療實施辦法
    及完成治療認定標準」第11、12條之規定，因而予以退出戒
    癮治療計畫等情，有臺灣臺南地方檢察署觀護輔導紀錄（附
    於觀護卷宗）、成大醫院110年1月4日成附醫精神字第11000
    0034號函在卷可參（附於觀護卷宗及撤緩卷第3頁），更可
    見被告沒有完成戒癮治療處分，與其母親生病住院無關。
　⒊至於被告抗告意旨提到其要分擔照顧兩名幼女乙節，依照被
    告抗告意旨，其兩名幼女似乎主要係由其妻子照顧，且被告
    此等家庭因素，倘若屬實，則被告的經濟負擔甚重，更無能
    力自行完成醫院的戒癮治療療程。實則，被告的家庭問題，
    應係日後得否申請檢察官暫緩執行的問題，本院尚無法以此
    駁回檢察官的聲請。　
四、綜上所述，原審法院依毒品危害防制條例第20條第1項規定
    ，裁定被告應送勒戒處所觀察勒戒，經核其認事用法，並無
    不合。抗告意旨以前開情詞指摘原裁定不當，為無理由，應
    予駁回。
五、依刑事訴訟法第412條，裁定如主文。
中　　華　　民　　國　　110 　年　　6　　月　　22　　日
                  刑事第五庭    審判長法　官  黃國永
                                      法　官  翁世容
                                      法　官  蔡川富
以上正本證明與原本無異。
不得再抗告。
　　　　　　　　　　　　　　　　　　　書記官  黃心怡
中　　華　　民　　國　　110 　年　　6 　　月　　22　　日